Inventaris van het archief van F.C. Gerretson [levensjaren 1884-1958], (1608) 1904-1958; familie Gerretson, 1816-1948
Nationaal Archief, Den Haag
- STUKKEN VAN ALGEMENE AARD
  - Correspondentie. Alfabetisch geordend., 1892-1958; div.nrs.; 204 omslagen
    - A, 369-371
      - Bestanddeel 3, 371
        K. Arbeitlang, 26-9-1918.
        W.D.A. Arntzenius, 2-9-1941.
        G. van Asten, z.j.
        G. van As, 1910-1924. Ook in het LMD.
    - B, 373-387
      - Bestanddeel 1, 373
        J.C. Baak, 1944-1945.
        D. van Baalen, 1956.
        J. van Baalen, 3-2-1958.
        J.A. Baars, 1948.
        D.B. Baarslag, 1952-1953.
        M. Bachrach, 6-10-1953.
        H. Badings, 12-10-1936.
        P. Baelde, 1923.
        G.H. Bak, 1952-1957.
      - Bestanddeel 2, 374
        L.A. Bakhuis, 1914.
        J.N. Bakhuizen van den Brink, 1941.
        B. Bakker, 1955-1958. Ook in het LMD.
        C. Bakker van Bosse, 1937-1938.
        M.D. von Balluseck, 1930.
        G.W. Bannier, 5-2-1935.
        M.J.A.E. Bannier, 1956.
        J.P.D. van Banning, 1945-1956.
        J.S. Bartstra, 1929-1938.
      - Bestanddeel 3, 375
        J. Bastiaensaen, 23-1-1926.
        H. Baudet, 1955-1956.
        E. Bauer, 12-5-1915.
        n.n. Baumgarten, 27-12-1952.
        J.J. Von Baumhauer, 1949.
        C.B. Bavinck, 6-7-1947.
        J. Bax, 9-11-1957.
      - Bestanddeel 4, 376
        K. Beaton, z.j.
        M.L. van de Beek, 18-2-1939.
        H. van Beekhuizen, 1-7-1946.
        n.n. van Beekhuizen, 1952, 1953.
        W. Beernink, 1946-1956.
        T.C.N. Belgraver, 1938-1940.
        A. Belmans, 1953.
        G. Belzer, 1955.
        G.A. Benneker,1955.
        J.R.R. graaf van Aldenburg Bentinck, 1953
        A.J. Berends, 4-7-1938.
        P.C. van Bergen, 21-4-1958.
        P. van den Berge, 4-2-1958.
        B. Berger, 15-6-1952.
        S. van den Bergh,jr. 1926-1927.
        R. Berkelbach van de Sprenkel, 1936-1954.
        H.P. Bernelot Moens, 27-6-1928.
        L.C. Bertrand, 12-2-1911.
      - Bestanddeel 5, 377
        F.J.J. Besier, 1933-1957.
      - Bestanddeel 6, 378
        W. Best,z.j.
        J.A. Betley, 1953-1954.
        n.n. Beumer, 2-11-1925.
        J. van Beusekom, 27-5- 1931.
        J.M. van Beusekom, 1950-1951.
        Ph.K. Beversluis, 1938.
        W.J. Beyen, 1954-1955.
        Z.S. Beyl, 7-5-1956.
        L. Beylin, 8-7-1957.
        T.J. Bezemer, 1928-1942.
        C. Bianchi, 1-8-1951.
        H. de Bie, 1926-1946.
        N.K. Bieger, 1953-1956
        J. van Bilsen, 3-12-1945.
        C.L. van der Bilt, 4-9-1947.
        n.n. Binnendijk, 11-11-1947,
        K. Blaauwbroek, 22-2-1956.
        G.C. Blankesteyn-Blees, 1953-1958.
        H.R. Blankesteyn, 1956-1958.
      - Bestanddeel 7, 379
        A.S. de Blécourt, 1938.
        D. Bles, 1909 en z.j.
        A.L. de Block, 1941-1957.
        J.C. Bloem, 1913-1957 en z.j.
        W. Bloem-Maas, 11-9-1938.
        J.H.F. Bloemers, 20-5-1948.
        L.J. Bloemsma, 26-5-1952.
      - Bestanddeel 8, 380
        H.P. Blok, 1955.
        L.W. Blok, 1952.
        P.J. Blok, 1921-1926.
        C.M. Blokhuis, 2-11-1954.
        P.A.F. Blom, 14-12-1943.
        H. Blomjous,1950-1951.
        Ch.E. van Blommestein, 18-5-1943.
        H.C. van Blommesteyn, 1931-1944.
      - Bestanddeel 9, 381
        J.J. Boasson, 1925-1955.
        H.D.J. Bodenstein, 3-8-1916.
        J. de Boer, 19-6-1945.
        B.J. de Boer, 1-1-1949.
        A. de Boper, 3-8-1916
        W. Boers, 10-7-1935
        H.J. Boelen, 28-12-1945.
        J. Boeke, 1955-1957.
        E. Boekman, 1937-1939.
        A.H. Böhm, 1936-1954.
        H. Bolkestein, 1938-1941.
      - Bestanddeel 10, 382
        H. Bonder, 1934-1942.
        n.n. von Bönnighausen, 14-5-1928.
        A. Bons, 1946-1956.
        H. Boomgaard, 1941-1946.
        M.Boon, 1939-1954.
        J. Bootsma, 24-4-1944.
        n.n. Boreel van Hogelanden, 18-4-1927.
        H. Borgignon, 1933-1957.
        J. Borgman, 14-12-1910.
        A. van den Born, 9-3-1957
        J.A. Bornewasser, 25-7-1956.
      - Bestanddeel 11, 383
        A. Borms, 15-3-1928.
        J.W.T. Bosch, 4-6-1945.
        F.D.K. Bosch, 1941-1944.
        J. Bosch, 1954-1956.
        J.H. van den Bosch, 1914-1915.
        J.M. van den Bosch,1944.
        L.H.N. Bosch Ridder van Rosenthal, 1950.
        G.F. Boulogne, 1956-1958.
      - Bestanddeel 12, 384
        W.J. Bour, 8-8-1954.
        P.C. Boutens, 27-2-1940.
        S. van Brakel, 1930-1948.
        J.W.A. van den Brandeler, 1952-1953.
        n.n. Brandenburg, z.j.
        C.D. Brandt, 1947-1954.
        J. Brandt- van der Veen, -1955.
        W.M. de Brauw, 1947.
        J. La Bree, 1949.
      - Bestanddeel 13, 385
        P.E. Briët, 1937-1950.
        A.E. Brinckmann, 13-3-1918.
        n.n. Ten Brink, 16-10-1950.
        G. Brinkgreve, 1956.
        H. van den Broeck, 1929-1951.
        J.H. Broekman, 11-3-1955.
        W. Broertjes, 17-8-1954.
        G. Brom, 30-1-1936.
        B.J. Brouwer, 1956-1958.
        J. Brouwer, 1944-1945.
        W.D.H. von Brucken-Fock, 1933-1952.
        J. van Bruggen, 1952-1954.
        G.W.J. Bruins, 1933.
        J.A.H.J.S. Bruins Slot, 1945-1952.
      - Bestanddeel 14, 386
        L. Brulez, 1911-1916.
        P.J. Brunt, 3-7-1913.
        J. de Bruijn, 144-1949.
        G.W. de Bruyn, 16-1- 1934.
        J.J. de Bruyne, 24-2-1956.
        n.n. Buchmann, 7-1- 1938.
        J.F.A.M. Buffart, 9-12-1945.
        J. Chr. Bührmann, 1-1-1946.
        H.J. Bulten, 1949-1958.
        A.W. van de Bunt, z.j.
        H.D.M. Burck, 1953-1954.
        H. Burger, 1932-1947.
        n.n. Burgers, 6-11-1947.
        H. van der Burght, 1954.
        D. Bijdendijk, 1925-1957.
        M. van der Bijl, 20-7-1958.
      - Bestanddeel 15, 387
    - C, 390-398
      - Bestanddeel 1, 390
        R.H. Calmeyer, 1950-1957.
      - Bestanddeel 2, 391
        E. Cantillon, 1914-1942.
        R. Cantillon-Heyer, 1942-1944.
      - Bestanddeel 3, 392
        R. de Clercq, 1915-1916 en z.j.
        H.T. Colenbrander, 1919-1927.
      - Bestanddeel 4, 393
        H. Colijn, 1914-1940 en z.j.
      - Bestanddeel 5, 394
        Mevr. Colijn, 7-6-1947.
        H.A. Colijn, 1947-1952.
        A.H. Colijn, 1929 en z.j.
      - Bestanddeel 6, 395
        W.Ph. Coolhaas, 1934-1958.
      - Bestanddeel 7, 396
        R.H.A. Cools, 1943-1952.
        C.W. Coolsma, 1936-1955 en z.j.
        Overigen Coolsma, 1892-1954.
      - Bestanddeel 8, 397
        G. Coomans, 15-12-1950.
        J. Coops, 1954.
        A.H. Cornette, 1911.
        P.W.J.H. Cort van der Linden, 1952-1953.
        R.A.D. Cort van der Linden,31-3-47.
        D. Coster, 29-12-1952.
        F.J.H. Cowan, 1925-1935.
        J.A. Cramer, 1938.
        P. Cronheim, 1915-1956.
        M.H. Du Croo, 1948.
        G. Czopp, 9-7-1931.
      - Bestanddeel 9, 398
    - D, 400-406
      - Bestanddeel 1, 400
        A.C. van Daalen, 1922-1927 en z.j.
        J.P.J.A.M. van Daalen, 1954-1957.
        W.K. van Daalen, 1951-1957.
        J.Th. van Dam van Isselt, z.j.
        P.H. Damsté, 1929.
      - Bestanddeel 2, 401
        P. Deddens, 1956.
        A. Deswarte, 1915-1916.
        I.A. Diepenhorst, 1956.
        J.N.Th. Diepenhorst, 1943-1957.
        n.n. Diepenhorst, 28-1-1910.
      - Bestanddeel 3, 402
        J.G. van Dillen, 1936-1958.
        A. Dirkzwager, 1955-1957.
        J.D. Domela Nieuwenhuis Nyegaard, 1933-1954.
        F.C. Dominicus, 1951-1953.
        N. Donkersloot (Anthonie Donker), 1940-1955.
        J. Donner, 30-11-1950.
        H.C. Dresselhuis, 23-4-1925.
        E.D.C. van Drenthem Soesman, 1953-1958.
      - Bestanddeel 4, 403
        Th.H. Driessen, 1904-1950 en z.j.
      - Bestanddeel 5. Hierin opgenomen omslag genummerd 404A, 404
        Th.H. Driessen, 1950-1958.
        404A: Ch. A.A. Driessen-Lesturgeon,z.j.
        404A: M. van Valkenburg-Driessen, 954.
      - Bestanddeel 6, 405
        A.J. van Dulst, 1954-1958.
        F.J.F.M. Duynstee, 1952-1953.
        B.E. van Dijk, 1934-1957 en z.j.
        J.J.C. van Dijk, 1941-1952.
        Tj. van Dijk Fzn, 1953.
      - Bestanddeel 7, 406
        J.L.C. Dykers, 1943-1944.
        E.J. Dijksterhuis, 1942-1954.
    - E, 408-415
      - Bestanddeel 1, 408
        G. van Eckeren (Maurits Esser), 21-2-1912.
        J.H. Eekhout, 1947-1957.
        H.F.J.M. van den Eerenbeemt, 29-2-1956.
        J.L.M. Eggen, 1915-1918 en z.j.
      - Bestanddeel 2, 409
        J. Eggens, 1925-1958 en z.j.
        J.A. Eigeman, 1924-1955.
      - Bestanddeel 3, 410
        C.K. Elout, 1916-1920.
        F. van der Elst, 1958.
        H.W. Engelbrecht, 1942.
        J. Engelman, 1937-1958 en z.j. Ook in het LMD.
      - Bestanddeel 4, 411
        D.Th. Enklaar, 1947-1958.
        E. Epker, 1913-1919. Ook in het LMD.
        M. Epker, 1922.
        F.S. Eringa, 29-11-1950.
        A. Erwich, 1944-1946 met gedichten.
      - Bestanddeel 5, 412
        W.J.L. van Es, 1915-1938 en z.j.
      - Bestanddeel 6, 413
        L.L. Esveld, 10-4-1955.
        B. Evenhuis, 1955.
        H.A. Ett, 1947.
        S.H. van Eijbergen, 1953-1956. Met bijlagen.
      - Bestanddeel 7, 414
        P.N. van Eyck, 1910-1958 en z.j.
        Ook in het LMD.
      - Bestanddeel 8, 415
    - F, 417-420
      - Bestanddeel 1, 417
        J. Fabius, 1929-1957.
        H.A.C. Fabius, 12-9-1955.
      - Bestanddeel 2, 418
        L.J.M. Feber, 1928-1938.
        n.n. Feith, 1958.
        W.F.E. van der Feltz, 1947-1953.
        A. Fernhout-Wille, 20-9-1948.
        W. Feuilletau de Bruin, 1950-1957 en z.j.
      - Bestanddeel 3, 419
        H. Th. Fischer, 1937-1955 en z.j.
        G. van der Flier, 1937-1945.
        S.J. Fockema Andreae, 30-9-1948.
        R.J. Forbes, 1940-1958.
        A.A. Fornier, 6-7-1954. Met bijlage.
        J. Fox, 1937-1945.
      - Bestanddeel 4, 420
        K.J. Frederiks, 1950-1956.
        R. Fruin, 1914-1916.
    - G, 422-441, 2196
      - Bestanddeel 1, 422
        P.L. de Gaay Fortman, 1942, 1956.
        D.J. de Geer, 1901-1954 en z.j.
        L.E. de Geer van Oudegein, 1953-1957.
        J. van Geetruyen, 1951-1958.
        P.J. Gerke, 1954-1955.
        P. Gerlach Royen o.f.m., 1948,1950.
      - Bestanddeel 2, 423
        P.S. Gerbrandy, 1947-1958 en z.j.
      - Bestanddeel 3, 424
        B.J. Gerretson, A.G. van den Heuvel en mee­schrijvende gezinsleden, 1892-1910.
      - Bestanddeel 4, 425
        B.J. Gerretson, A.G. van den Heuvel en mee­schrijvende gezinsleden, 1911-1920
      - Bestanddeel 5, 426
        B.J. Gerretson, A.G. van den Heuvel en mee­schrijvende gezinsleden, 1921-1930, ook aan A.E. (Toetie) Gerretson-van Daalen.
      - Bestanddeel 6, 427
        A.G. Gerretson-van den Heuvel, 1931-1936.
      - Bestanddeel 7, 428
        C.E.C.W. (Puck) Gerretson, later Pliester-Gerretson, 1934-1957.
      - Bestanddeel 8, 429
        F. Gerretson, 1937-1957 en z.j.
      - Bestanddeel 8A, 2196
        T. Gerretson-Harmsen, 1933 -1957 en z.j.
      - Bestanddeel 9, 430
        A.E. (Toetie) van Daalen, later Gerretson-van Daalen, 1919-1938.
      - Bestanddeel 10, 431
        P. Gerssen, 1953-1954.
        C. Geugjes, 1954.
        E. Gewin, 1920.
      - Bestanddeel 11, 432
        P. Geyl en zijn gezin, 1911-1929.
      - Bestanddeel 12, 433
        P. Geyl en zijn gezin, 1930-1945.
      - Bestanddeel 13, 434
        P. Geyl en zijn gezin, 1946-1958 en z.j.
      - Bestanddeel 14, 435
        S. Gerretson, 1907-1924 en z.j.
        C. (Zus) Gerretson, later Helders-Gerretson, 1898-1917 en z.j.
      - Bestanddeel 15, 436
        M.J. Göbel-Berendsen, 1945.
        A. de Goede, 15-8-1945.
        A. Goedemans, 1950-1958.
        A. Goedhart, 1945-1954 en z.j.
        J. Gonda, 1937-1954 en z.j.
      - Bestanddeel 16, 437
        G. Gongrijp, 1941-1955.
        A. Goslinga, 1920-1958 en z.j.
      - Bestanddeel 17, 438
        M.L. Gothein, 1916-1918.
        P. Gothein, 1944.
        H.J. de Graaf, 6-7-1950.
        D.P.M. Graswinckel, 1936-1956 en z.j.
        G.H. 's Gravesande, 1947-1958.
        J. Greshoff, 1909-1958 en z.j. Ook in het LMD.
        C. Groen, 1942-1958.
        K. Groen, 1945-1954
      - Bestanddeel 18, 439
        R. Groeninx van Zoelen, 1917-1958 en z.j.
      - Bestanddeel 19, 440
        G.J. van Grol, 1914-1950.
        L.H. Grondijs, 1909-1951.
        J. de Groodt-Adant, 1928-1931.
        C.P. de Groot, 1052.
        J.W. Gunning Wz., 1913-1919.
        J.F. Gijsbers, 20-10-1948.
        G.K.J. Gijsberti Hodenpijl, 1917-1945 en z.j.
      - Bestanddeel 20, 441
    - H, 443-451
      - Bestanddeel 1, 443
        J.C. de Haan, 1938.
        J. Israël de Haan, 1913-1918.
        S.A. de Haan, 31-10-1946.
        J.C.C. Haas, 1938.
      - Bestanddeel 2, 444
        J.W. Haighton, 18-3-1950.
        J.A. vor der Hake, 1912-1917
        A.G. van Hamel, 1939-1943.
        J.A. van Hamel, 1915-1955 en z.j.
        S. van der Harst, 1943-1944.
        H.J.H. Hartgerink, 1938-1939.
      - Bestanddeel 3, 445
        A.H. de Hartog, 1934,1945.
        G.M. de Hartog, 1934-1950.
        W.F. Hasewinkel, 1938-1939.
        G.T. Haspels, 1904- opzoeken.
        D. Haspels, 11-2-1913.
        G.P. Haspels, 1942-1954 en z.j.
      - Bestanddeel 4, 446
        D.W. Heathcote, 1922-1928.
        R.A. van Heeckeren van Brandenburg, 1955.
        F. Heemskerk, 28-5-1957.
        H.J.F. Heldring, 1954-1958.
        C.E.L. Helfrich, 1948-1958 en z.j.
        W.H. van Helsdingen, 1942-1945.
      - Bestanddeel 5, 447
        H.J.M. Hendriksen, 1953-1954.
        Th.Hendriksen, 1958.
        J.C. Hensing, 1943-1957.
        P. Herweyer, 3-6-1954
        H.G. Hey van Buuren, 30-12-1933.
        P.W. van Hinsbergen, 1938-1958.
        H. Hillen, 1950-1955.
        W.J. van Hoboken, 1955.
      - Bestanddeel 6, 448
        D. Hoek, 1909-1957 en z.j. Met bijlagen.
      - Bestanddeel 7, 449
        A. van der Hoeven, 1917,1927.
        H.A. Höweler, 14-11-1955.
        B. van 't Hoff, 1937-1958.
        W. Hoffmann contr.2n, 1953.
        A.C. Hogerzeil, 1914-1915.
        J. Holl, 1945-1954.
        M.L. van Holthe tot Echten en dochter W.L. van Holthe tot Echten, 1950-1956.
        H. Hoogenberk, 1940-1942.
        W.C.D. Hoogendijk, 1951-1958.
      - Bestanddeel 8, 450
        n.n. van der Hoop van Slochteren, 1914-1951.
        E. Hoornik, 1953-1958 en z.j.
        J. Hotho, 1954-1955. Met bijlagen.
        A.J. Hovy, 1910-1911.
        J. Hovy, 1934-1945.
      - Bestanddeel 9, 451
        G.E. Huffnagel, 1953-1956.
        J. Huizinga, z.j.
        J.W. van Hulst, 1956.
        A.A. Humme, 1926-1939 en z.j.
        J.A. Hijner, 1951.
        L.J. Hijmans van den Bergh, 1948-1952 en z.j.
    - I, 454
      A.W.F. Idenburg, 1913-1933.
    - J, 455-462
      - Bestanddeel 1, 455
        A. Jacob, 1914-1933 en zj.
      - Bestanddeel 2, 456
        E.H. s'Jacob, 1938-1951 en z.j.
      - Bestanddeel 3, 457
        F.B. s'Jacob, 6-10-34.
        H.Th. s'Jacob, 1944-1945.
        N.G. s'Jacob, 1937-1944.
        F.A. Jacobs, 11-2-1955.
        A.M.A. Jansen, 14-3-1945.
        W.A. Janssen, 1956-1957.
        K. Jansma, 1954-1955.
        I.J. Janszen, 1955-1956.
        G. Japin, 4-4-1938.
      - Bestanddeel 3, 458
        N. Japikse, 1919-1933 en z.j.
      - Bestanddeel 4, 459
        A. Jeronimus, 5-8-1955.
        J.O.F.C. von Jessen, 23-3-1944.
        A.M. Joekes, 15-2-1946.
        C.T. de Jong, 1950-1953.
        Kardinaal J. de Jong, 12-3-1946.
        J. de Jong, 9-1-1955.
        M. de Jong, 17-7-1958.
        J.W. de Jong Schouwenburg, 1950-1956.
      - Bestanddeel 5, 460
        B.C. de Jonge. en gezinsleden, 1920-1958 en z.j.
      - Bestanddeel 6, 461
        A. de Jonge, 1931-1952 en z.j.
        P. Jongeling, 4-3-1955.
      - Bestanddeel 7, 462
        A. Jongkees, 1944-1945.
        A.G.Th.Jonker, 26-1-1912.
        F.B. Jonker,1945-1948.
        F.L.J. Jordan, 1956.
        Josephus Jitta, 20-4-1933.
        J. Jumelet, 1935-1954 en z.j.
    - K, 464-475
      - Bestanddeel 1, 464
        W.S. Kalma, 31-5-1934.
        A.F. Kamp, 1957-1958.
        P.W. Kamphuizen, 1936-1938.
        J.B. Kan, 11-10-1934.
        P.J. Kapteyn, 1922-1925.
        C.F. (Frida) Katz, 26-10-1925.
        G.W. Kernkamp, 23-1-1935.
        J.H. Kernkamp, 1947-1958 en z.j.
        W.J.A. Kernkamp, 1938-1956.
        W. Kersten, 1953.
        J.B.A. Kessler, 1947.
        M. Kessler-de Lange, 28-12-1932.
        W. Keuchenius, 1929-1958 en z.j.
        W.E. Keuning, (Willem de Mérode), 1911-1931 en z.j.
        W.P. Keijzer, 1943-1944.
      - Bestanddeel 2, 465
        J.C. Kielstra, 1923-1950.
      - Bestanddeel 3, 466
        J. van de Kieft, 9-3-1952.
        J. Kiers en H.C.L. Kiers-Hoogervorst, 1937-1952 en z.j.
        L. Kiers, 1942-1948 en z.j. Met bijlagen.
      - Bestanddeel 4, 467
        H. Kikkert, 1948-1952.
        C.A. van der Klaauw, 13-12-1952.
        G. van Klaveren Pz.,1937-1940 en z.j.
        E.N. van Kleffens, 1923-1925.
        W.C. Klein, 1943-1958.
        E. Kleijmans, 3-8-1951.
      - Bestanddeel 5, 468
        D.J.M. Kleymans, 1942-1957 en z.j.
        W. Kloos, 1905.
        M.E. Kluit, 1926-1958.
        W.A. Knibbe, 1934-1956.
        G. Knuttel Wzn., 1950.
      - Bestanddeel 6, 469
        G. Knuvelder, 1929-1954 en z.j.
      - Bestanddeel 7, 470
        J.A.F. Kohlbrugge, 1926-1939.
        Ph. Kohnstamm, 1919.
        L. Kok, 1951-1958.
        H. van Kol, 17-7-1921.
        W. Köster, 1951-1954.
      - Bestanddeel 8, 471
        G. Kolff, 1949-1958 en z.j.
      - Bestanddeel 9, 472
        E. van Konijnenburg, 1928-1955 en z.j.
        V.J. Koningsberger, 1949-1954.
        n.n. Koops, 1923.
        L.G. Kortenhorst, 1957 en z.j.
        H. Krabbe, 1925, 1948.
      - Bestanddeel 10, 473
        R.G.K. Kraan, 1952-1953.
        H. Krekel, 1928-1954.
        J. van Krimpen, 14-7-1948.
      - Bestanddeel 11, 474
        L. Krol, 1947-1957 en z.j.
      - Bestanddeel 12, 475
        B. Krommendijk, 1945-1958.
        C.F. Kroon, 1954.
        B. Kruitwagen, o.f.m., 1925-1926.
        H.G. de Kruyff, 1955.
        J.P. Kruyt, 1937-1950 en z.j.
        Albert Kuyle (L.M.A. Kuitenbrouwer), z.j.
        A. Kuyper, 1913-1915.
        H. Kuyper van Oordt, 13-11-1938.
        E.N. Kuypers, 28-1-1941.
        K. Kuypers, 27-4-1948.
        F.J.L. Krämer, 1914.
    - L, 478-483
      - Bestanddeel 1, 478
        W.F.J. Laan, 1935, 1934.
        K. Lagerberg, 1947-1948.
        D.J. Lambooy, 24-6-1938.
        M.J. Langeveld, 1946,1950.
        J.W.G.van Lansberge, 21-12-1943.
        G.J. Lammers, 23-10-1951.
        N. Laseur, 1936-1947.
        M.J. Leendertse, 929.
        A.C. Leendertz, 14-4-1911.
        J. Leendertz, 1944.
        C. Leeflang, 1952-1958.
        A.J. van der Leeuw, 1945-1954.
      - Bestanddeel 2, 479
        J. de Leeuw, 22-5-1933.
        W.L.M.E. van Leeuwen, 1950-1956.
        J. Ph. van Lelyveld, 22-3-1948.
        n.n. Lemaire, z.j.
        J.W. van Lennep, 1910-1911.
        J. Lens, 1911, 1925.
        H. Leopold, 1938-1939 en z.j.
        L. Les, 1936-1948.
      - Bestanddeel 3, 480
        n.n. Lhecomte, 1937.
        W.F. Lichtenauer, 1957.
        F.A. Lieftinck, 19-7-1914.
        P. Lieftinck, 1936-1938.
        G.J. de Lint, 1952-1958.
        B.C.J. Loder, 1924-1934 en z.j.
      - Bestanddeel 4, 481
        A. Loeff, 1918-1953 en z.j.
        C. Loeff en gezinsleden, 1916-1954 en z.j.
        M. Plomp-Loeff, 26-1-1945.
        M. Loeff-Gips, 1905-1953 en z.j.
        F.J.J. Loeff, 2-11-1910.
      - Bestanddeel 5, 482
        J.G. Loohuis, 1933-1942.
        H. van Loon, 1919-1925 en z.j.
        n.n. van der Loon-Kraft, 27-3-1956.
        H. Loudon, 1933-1935.
        H.D. Louwes, 11-1-1952. Met bijlage.
        H.A. Lunshoff, 1947-1954 en z.j.
      - Bestanddeel 6, 483
        W. Lutkie, 1925-1958 en z.j.
        S.G. Lijftogt, 1942.
        n.n. Van Lynden van Sandenburg, 1925-1926.
    - M, 486-492
      - Bestanddeel 1, 486
        K. van der Maaten, 1938.
        G. Maatjes, 1952-1958.
        A. Mackay, 4-3-1931.
        J.C.H.H. Mackay, 1952.
        J.J. Mak, 1956.
      - Bestanddeel 2, 487
        H. van Malsen, 1911-1938 en z.j. Met bijlagen
      - Bestanddeel 3, 488
        K. van der Mandele, 15-11-1933.
        H. van der Mandere, 1910,1911.
        H. Manisse, 4-6-1933.
        A.J. du Marchie van Voorthuysen, 1941.
        J.W. Maris, 1945 en z.j.
        L. Maris- de Jonge, 19-10-1953.
        P.J. Meertens, 1936-1956.
        R. Mees, 28-5-1936.
        W.A. Mees, 1929-1934 wn z.j.
        W.C. Mees, 1942-1957. Met bijlagen.
      - Bestanddeel 4, 489
        J.A. van der Meiden en D. van der Meiden-Coo­lsma, 1955-1957.
        J.A. Mekel, 1925-1935.
        J.P.A. Mekkes, 1952-1954.
        J. Melchior, 5-1-1945.
        H.J. Metselaar-Coolsma, 1954-1956.
      - Bestanddeel 5, 490
        J.W. Meyer Ranneft, 1931-1949 en z.j.
      - Bestanddeel 6, 491
        J.W. Meyer Ranneft, 1950-1958.
      - Bestanddeel 6A, 491A
        A.E. Meyn- van Heeswijk, 1944.
        E. Michel, 21-1-1936.
        P. Minderaa, 1914, 1938.
        M.G.J. Minnaert, 1915-1937 en z.j.
        A.G. Mörzer Bruyns, 9-2-1915.
        J.A.F. Mörzer Bruyns, 1953,1956. Met bijla­gen.
        J.P. Moet, 1944-1955.
        E.C.J. Mohr, 1945-1954.
        A.N. Molenaar, 1925-1958.
        A.R.M. Mommers, 26-4-1954.
      - Bestanddeel 7, 492
        H.C. Monsees, 1944-1950.
        M.E. Monsees, 1947-1950.
        G. Monsees, 1940-1945. Met bijlagen.
        A. Ch. Monster, 9-9-1947.
        J.Ph. de Monté Verloren,1943-1954.Met bijlagen.
        Th. Mooy, 1909-1913.
        C.A. Moojen, 1942-1945.
        D. Moojen, 1941-1945 en z.j. Met bijlagen.
        R.R.L. de Muralt, 21-11-1928.
        W.J.J. de Muralt, 1933-1934. Met bijlagen.
        A.A. Mussert, 1930.
    - N, 495-499
      - Bestanddeel 1, 495
        J.W. Naarding, 1938 en z.j.
        J. Naber, 22-2-1925.
        T.J. Naudin ten Cate, 1934-1935.
        J.A. Nederburgh, 1926-1939.
        F.A. Nelemans, 1951-1952 en z.j.
        M.F.F.A. de Nerée tot Babberich, 1942-1944.
        A. van Nes, 11-6-1941.
      - Bestanddeel 2, 496
        H.H. van der Neut, 1952-1955.
        J.D.H. van der Neut, 29-9-1952.
        M. Nicolas, 1958.
        M. Niekerke, 1911.
        J.E. Nieuwenhuis, 1948-1957 en z.j.
      - Bestanddeel 3, 497
        G.C. van Niftrik, 1950-1952. Met bijlagen.
      - Bestanddeel 4, 498
        O.F.A.M. van Nispen tot Sevenaer, 1949-1955
        H. Nolles, 8-6-1952.
        G.J. Nolst Trénité, 1931-1954.
        W.G. Noordergraaf, 13-12-1935.
        J. de Nooy, 1938-1954.
        J.W. Noteboom, 29-6-1939.
        Noto Soeroto, 11-4-1928.
        W.J. van Nouhuis, 1910-1911.
      - Bestanddeel 5, 499
        W. Nije, 22-12-1953.
        D.J.H. Nyèssen, 1954, 1956.
        W.C.J.A. Nijgh, 1932-1956 en z.j.
        M. Nijhoff, 1939-1944.
        G. Nijpels, 1925-1933.
    - O, 501-502
      - Bestanddeel 1, 501
        K. van den Oever, 1915.
        J.C.F. Ohlhardt, 1953.
        A. Oosthoek, 1-7-1939.
        A.S. Oppenheim, 1925-1932.
        M. Oppenheimer, 5-4-1949.
        L.P. Op ten Noort, 1943-1955 en z.j.
        R.A.B. Oosterhuis, 1932-1956.
        H. van Otterloo, 8-6- 1944.
        D.J.G. Oranje, 1936-1950.
      - Bestanddeel 2, 502
        B. Ort, 12-9-1916.
        S.J. Ottow, 1936-1954 en z.j.
        W.M. Ottow, 1946-1955 en z.j.
        G.S. Overdiep, 13-3-1925.
        J. van Overhagen, z.j.
        B.J.H. Ovink, 1937.
        P.J. Oud, 1948-1950.
        C. de Oude, 6-1-1913.
        J.K. Oudendijk, 1955-1956.
        M.D. Ozinga, 1955-1958.
    - P, 504-510
      - Bestanddeel 1, 504
        F.J. Paans, 1951-1953.
        L.C. van Panhuys, 1914-1948 en z.j. Met bijlagen.
        H.D. van Pernis, 1937-1952.
        J. van Petten, 10-6-1938.
      - Bestanddeel 2, 505
        L. Picard, 1915-1957 en z.j.